臺灣士林地方法院刑事判決　　　　　　　96年度易字第1314號
公　訴　人　臺灣士林地方法院檢察署
被　　　告　甲○○
上列被告因毒品危害防制條例案件，經檢察官提起公訴（96年度
毒偵字第1046號），被告於準備程序中就被訴事實為有罪之陳述
，本院合議庭裁定改由受命法官獨任進行簡式審判程序，並判決
如下：
    主  文
甲○○施用第二級毒品，處有期徒刑參月，如易科罰金，以新臺
幣壹仟元折算壹日。扣案第二級毒品甲基安非他命拾貳包（驗餘
毛重拾陸點參捌玖公克）均沒收，其中甲基安非他命並銷燬之。
    事  實
一、甲○○前因施用毒品案件，經裁定送觀察、勒戒後，認無繼
    續施用毒品之傾向，於民國96年3 月23日觀察、勒戒執行完
    畢釋放，並經臺灣士林地方法院檢察署檢察官以95年度毒偵
    字第2280號、96年度毒偵字第266 號不起訴處分確定。詎甲
    ○○仍不知悛悔，於前案觀察、勒戒執行完畢釋放後5 年內
    ，復基於施用第二級毒品之犯意，於96年5 月10日下午2 時
    許止，在臺北縣汐止市○○路○ 段273 號8 樓之1 住處，將
    第二級毒品甲基安非他命置於燈泡吸食器內燒烤吸食其煙霧
    之方式，施用第二級毒品甲基安非他命1 次。嗣於96年5 月
    10日下午3 時50分許，為警於上址住處搜索，當場扣得第二
    級毒品甲基安非他命12包（驗餘毛重16.389公克，業經本院
    96年度易字第1203號判決諭知沒收銷燬），而查悉上情。
二、案經臺北縣政府警察局汐止分局報告臺灣士林地方法院檢察
    署檢察官偵查起訴。
    理  由
一、本件被告甲○○所犯非死刑、無期徒刑或最輕本刑有期徒刑
    三年以上之罪，亦非高等法院管轄第一審案件，且於準備程
    序進行中，被告先就被訴事實為有罪之陳述，經告知被告簡
    式審判程序之旨，並聽取檢察官、被告之意見後，本院合議
    庭裁定由受命法官進行簡式審判程序，是本件之證據調查，
    依刑事訴訟法第273 條之2 規定，不受同法第159 條第1 項
    、第161 條之2 、第161 條之3 、第163 條之1 及第164 條
    至第170 條規定之限制，合先敘明。
二、前揭犯罪事實，業據被告甲○○於警詢、偵查及本院坦承不
    諱，且其為警查獲後所採集之尿液，經送臺灣檢驗科技股份
    有限公司以EIA 酵素免疫分析法初驗，再以氣相層析質譜儀
    分析法複驗結果以，呈安非他命類陽性反應等情，有臺北縣
    政府警察局汐止分局96年5 月移送毒品危害防制條例人犯尿
    液檢體編號對照表、臺灣檢驗科技股份有限公司96年6月4日
    CH/2007/50797號濫用藥物尿液檢驗報告各1紙附卷可稽（偵
    查卷第16、41頁）。按個人口服投與甲基安非他命後，其尿
    液中能否驗出安非他命陽性反應，與其投與方式、投與量、
    個人體質、採尿時間及檢測儀器之精密度等有關，一般而言
    ，約70％於口服投與後24小時內自尿中排出，約90％於96小
    時內自尿中排出，從而吸食時間距採集尿液時間最長可能不
    會超過4 日，此有行政院衛生署藥物食品檢驗局81年2月8日
    81藥檢壹字第1156號函可參，是被告96年5 月10日經警採尿
    送驗結果，尿液呈安非他命類陽性反應，與被告自白於當日
    施用安非他命1 次相符；且被告為警查獲時扣得之甲基安非
    他命12包（驗餘毛重16.389公克），經鑑驗後確均含甲基安
    他命成分，有臺灣檢驗科技股份有限公司96年6月4日CH/200
    7/50832號濫用藥物檢驗報告1紙在卷可憑（偵查卷第44頁）
    ，復有扣押物品目錄表、扣案毒品安非他命2 幀可佐（偵查
    卷第13、19頁），足證被告自白與事實相符，堪予採信。又
    被告前因施用毒品，經裁定送觀察、勒戒，認無繼續施用毒
    品傾向，於96年3 月23日觀察、勒戒執行完畢釋放，並經臺
    灣士林地方法院檢察署檢察官不起訴處分確定，有台灣高等
    法院被告前案紀錄表附卷可按，是被告於觀察勒戒執行完畢
    後，5 年內再犯施用第二級毒品犯行，堪以認定，應依法論
    科。
三、查甲基安非他命為毒品危害防制條例第2條第2項第2 款所稱
    之第二級毒品。核被告所為，係犯毒品危害防制條例第10條
    第2 項之施用第二級毒品罪，其施用前後持有第二級毒品安
    非他命之低度行為為施用之高度行為吸收，不另論罪。爰審
    酌被告無因施用毒品經判刑之前科，惟其經觀察勒戒執行完
    畢，仍不知悛悔，再為本件犯行，缺乏自制力，顯無改過之
    意，然念其施用毒品乃戕害自己身心健康，尚未危及他人，
    且犯後坦承犯行，態度良好，暨其犯罪之動機、目的及其智
    識程度等一切情狀，量處如主文所示之刑，並諭知易科罰金
    之折算標準。
四、扣案之第二級毒品甲基安非他命12包及其中之第二級毒品甲
    基安非他命（驗餘毛重16.389公克），為違禁物，為被告與
    張逸忠（經另案審理）共同出資購買供己施用，業據被告供
    明（偵查卷第7 、32頁），顯與被告本件犯罪有關，上開毒
    品雖經另案判決（本院96年度易字第1203號）宣告沒收銷燬
    ，惟該案判決尚未確定，故上開毒品尚未經執行沒收銷燬，
    有本院卷附96年10月29日電話記錄1 紙可稽。該等扣案第二
    級毒品甲基安非他命既仍存在，應依毒品危害防制條例第18
    條第1 項前段規定宣告沒收銷燬；又扣案之安非他命吸食器
    1 組、吸食用小燈泡1 個為另案被告張逸忠所有供其犯罪所
    用之物，業據被告供明（本院卷第24頁），並有扣押物品目
    錄表1 紙附卷可稽（偵查卷第13頁），該等供犯罪所有之物
    既非被告所有，無從宣告沒收，附此敘明。
五、公訴意旨另認：被告除前揭犯行外，並自96年5 月間某日起
    至96年5 月10日下午2 時許止，以每1 至2 天施用1 次之頻
    率，反覆施用第二級毒品安非他命多次，被告並於本院自白
    ：其自96年5 月初開始施用第二級毒品安非他命，除上揭犯
    行外，另尚施用2 次云云。惟按犯罪事實應依證據認定之，
    無證據不得認定犯罪事實；又被告之自白不得作為有罪判決
    之唯一證據，仍應調查其他必要之證據，以察其是否與事實
    相符，刑事訴訟法第154 條第2 項、第156 條第2 項分別定
    有明文。本件公訴人認被告另有上開犯行，係以被告於偵訊
    及本院之自白為其主要依據（偵查卷第32頁、本院卷第21頁
    ）。然被告前揭自白，除犯罪事實欄中所述之部分外，尚乏
    積極證據足以補強其真實性，自不得僅以被告之自白，逕為
    對被告不利之認定，此部分應認被告犯罪無法證明而無罪，
    惟公訴意旨既認被告前揭犯行與犯罪事實欄之部分，具有實
    質上一罪之集合犯關係，爰不另為無罪之諭知。
據上論斷，應依刑事訴訟法第273 條之1第1項、第299條第1項前
段，毒品危害防制條例第10條第2 項、第18條第1 項前段，刑法
第11條前段、第41條第1 項前段，判決如主文。
本案經檢察官白忠志到庭執行職務。
中　　華　　民　　國　　96　　年　　11　　月　　1 　　日
                  刑事第三庭法  官  陳美彤
以上正本證明與原本無異。
如不服本判決，應於收受送達後10日內向本院提出上訴書狀。
                            書記官  賴麗容
中　　華　　民　　國　　96　　年　　11　　月　　1 　　日
